臺灣板橋地方法院刑事判決　　　　　　　96年度交訴字第51號
公　訴　人　臺灣板橋地方法院檢察署檢察官
被　　　告　丙○○
　　　　　　　　　　　號
上列被告因公共危險案件，經檢察官提起公訴（96年度偵字第53
16號），本院依簡式審判程序審理並判決如下：
    主  文
丙○○犯肇事致人受傷逃逸罪，處有期徒刑陸月，如易科罰金以
新台幣仟元折算壹日；緩刑年。
    事  實
一、丙○○於民國96年1 月26日22時許，駕駛其所有之車牌號碼
    6N─7853號自用小客車，沿臺北縣板橋市○○路往中和方向
    行駛，嗣於同日22時30分許，行經臺北縣板橋市○○路55號
    前，本應注意車前狀況並隨時採取必要之安全措施，而依當
    時天候情形、夜間有照明、視距良好、該處為乾燥、無缺陷
    、無障礙物之柏油路面，丙○○所駕車輛機件正常，即無不
    能注意之情事，竟因疏未能注意車前狀況，於行經前開路段
    時，不慎撞擊行駛於同向車道前方，而由甲○○騎乘車牌號
    碼BVD ─132 號並搭載乙○○之重型機車後面，致甲○○、
    乙○○2 人當場人車倒地，甲○○受有右胸、左腰、右腕挫
    擦傷之傷害、乙○○則受有右上臂擦傷3 處（分別為10Ｘ10
    公分、5 Ｘ5 公分、3 Ｘ3 公分）、雙膝擦傷（分別為3 Ｘ
    3 公分、3 Ｘ3 公分）及右臀部擦傷（10Ｘ10公分）等傷害
    （過失傷害部分，均未據告訴）。詎丙○○於肇事後，並未
    下車查看甲○○、乙○○2 人傷勢並採取救護或其他必要措
    施，亦未向警察機關報告，反而另行起意駕車逃離現場，適
    經甲○○、乙○○2 人報警處理後，並將丙○○所駕駛之自
    用小客車車號提供警方，經警通知丙○○到案說明，始查獲
    上情。
二、案經臺北縣政府警察局板橋分局移送臺灣板橋地方法院檢察
    署檢察官偵查起訴。
    理  由
甲、程序方面：
一、按除被告所犯為死刑、無期徒刑、最輕本刑為3 年以上有期
    徒刑之罪或高等法院管轄第一審案件者外，被告於準備程序
    進行中，先就被訴事實為有罪之陳述時，審判長得告知被告
    簡式審判程序之旨，並聽取當事人、代理人、辯護人及輔佐
    人之意見後，裁定進行簡式審判程序。刑事訴訟法第273 條
    之1 第1 項定有明文。又簡式審判程序，於第一審得不行合
    議審判，此觀諸同法第284 條之1 規定亦明。再依刑訴訟法
    第273 條之2 規定，簡式審判程序之證據調查，不受第159
    條第1 項、第161 條之2 、第161 條之3 、第163 條之1 及
    第164條至第170條規定之限制。
二、查本件被告所犯上開刑法第185 條之4 肇事逃逸罪，非最輕
    本刑為3 年以上有期徒刑之罪，且被告於本院96年5 月14日
    準備程序進行中，復就被訴之事實為有罪之陳述，經本院告
    知簡式審判程序之旨，公訴人及被告對於本件改依簡式審判
    程序審理亦均表示無意見，本院合議庭即於96年5月14日依
    前揭規定，裁定本件由受命法官獨任依簡式審判程序審理，
    合先說明。
乙、實體方面：
一、認定犯罪事實所憑證據及理由：
    上揭事實業據被告丙○○於警偵訊及本院審理中自白不諱（
    偵查卷第5頁、第6頁、第34頁、本院卷第20頁、第24頁）。
    而被告駕駛6N─7853號自用小客車在上揭時地，因疏未注意
    撞擊行駛於同向車道前方，由甲○○所騎乘BVD─132號並搭
    載乙○○之重型機車後方，致甲○○、乙○○2人當場人車
    倒地，甲○○受有右胸、左腰、右腕挫擦傷之傷害、乙○○
    則受有右上臂擦傷3處（分別為10Ｘ10公分、5Ｘ5公分、3Ｘ
    3公分）、雙膝擦傷（分別為3Ｘ3公分、3Ｘ3公分）及右臀
    部擦傷（10Ｘ10公分）等傷害後，被告並未下車查看，竟猶
    駕車駛離之事實，亦經證人即被害人甲○○、乙○○於警偵
    訊中指陳甚明（偵查卷第7頁至第11頁），並有道路交通事
    故現場圖、道路交通事故調查報告（一）、（二）、現場及
    車損照片7張、監視器翻拍相片1紙及臺北縣立醫院驗傷診斷
    書正本（甲種）2紙在卷可稽（附於偵查卷第14頁至第29頁
    ）。綜上，本案事證業臻明確，被告犯行堪以認定。
二、論罪科刑之理由：
(一)查被告於駕車肇事致人受傷後逃逸，核其所為係犯刑法第18
    5條之4之肇事逃逸罪。
(二)爰審酌被告未受有宣告有期徒刑之不良素行，有臺灣高等法
    院被告前案紀錄表在卷可參，其因疏未注意車前狀況致撞及
    被害人而使被害人受傷後，未下車查看為適當之處置，竟駕
    車離去，易使被害人處於無法及時獲救之困境，惟其於為警
    查獲後，即出面說明，並已與被害人達成調解，被害人因此
    未就被告所涉過失傷害部分提出告訴，此據被告於本院審理
    中供明在卷，且提出臺北縣中和市調解委員會調解筆錄及被
    害人收受賠償款項之收據為證（經本院核閱無訛後，原本發
    還被告，影本附卷），顯見被告尚有悔改之意，犯後態度尚
    佳，並衡佐被告素行，犯罪手段、所生危害等一切情狀，量
    處如主文所示之刑，併諭知如易科罰金之折算標準。又被告
    前未曾因故意犯罪而受有期徒刑以上刑之宣告，有臺灣高等
    法院被告全國前案紀錄表在卷可按，其經此偵審程序，當知
    警惕，本院認所宣告之刑，以暫不執行為當，併為宣告緩刑
    3 年，以勵自新。
據上論斷，應依刑事訴訟法第273 條之1 第1 項、第299 條第1
項前段，刑法第185 條之4 、第41條第1 項、第74條第1 款，刑
法施行法第1條之1第1項、第2項，判決如主文。
本案經檢察官彭聖斐到庭執行職務。
中　　華　　民　　國　　96　　年　　5 　　月　　31　　日
                        交通法庭 法　官  許仕楓
以上正本證明與原本無異
如不服本判決應於送達後10日內向本院提出上訴狀
                                 書記官　林進煌
中　　華　　民　　國　　96　　年　　5 　　月　　31　　日
附錄本案論罪科刑法條全文
中華民國刑法第185條之4
（肇事遺棄罪）
駕駛動力交通工具肇事，致人死傷而逃逸者，處 6 月以上 5 年
以下有期徒刑。
